---
title: "trabajo índice de vulnerabilidad"
author: "Andrea Lisboa Cárdenas"
date: "2023-11-11"
output: html_document
---

CARGAR CONJUNTO DE DATOS:
trabajaremos con la data de:

registro_data <-"ENPOVE2022_V_200-300-400-500-600-700-800.csv" (registro de control migratorio; tenencia de permiso migratorio; y la variable dependiente contrato laboral, esta última NO se usará para crear el índice)

sexo_data <- "ENPOVE2022_V_200.csv"

vivienda_data <- "ENPOVE2022_V_100.csv"

discriminacion_data <- "ENPOVE2022_V_700.csv"

- De sexo_data sólo usaremos P204 y P205_A
- De registro_data sólo usaremos P305, P307 y P603
- De discriminacion_data sólo usaremos P701
- De vivienda_data solo usaremos P111A

# Variable Sexo:
```{r}
#library(rio)
#sexo_data=import("https://github.com/unipepe/Determinantes-de-la-formalizaci-n-del-empleo-en-la-poblaci-n-migrante-venezolana-en-Per-/raw/main/ENPOVE2022_V_200%20Caracter%C3%ADsticas%20de%20los%20residentes%20del%20hogar.csv")

library(foreign)

# Importar el archivo SPSS y mantener las etiquetas como factores
sexo_data <- read.spss("https://github.com/ChiaraZamoraM/EAP2_Asesorias/raw/main/ENPOVE2022_V_200%20Caracter%C3%ADsticas%20de%20los%20residentes%20del%20hogar.SAV", to.data.frame = TRUE)

str(sexo_data$P204)
head(sexo_data$P204)
table(sexo_data$P204)
```

# Recodificación:
```{r}
#sexo_data$P204 <- ifelse(sexo_data$P204 == "1.Hombre", 1, 0)
#sexo_data$P204 <- factor(sexo_data$P204, levels = c(0, 1), labels = c("Mujer", "Hombre"))

#str(sexo_data$P204)
#head(sexo_data$P204)
#table(sexo_data$P204)
```

# Variable Edad:
```{r}
str(sexo_data$P205_A)
```

# Variable "registró entrada en un puesto de control migratorio":
```{r}
#registro_data=import("https://github.com/unipepe/Determinantes-de-la-formalizaci-n-del-empleo-en-la-poblaci-n-migrante-venezolana-en-Per-/raw/main/ENPOVE2022_V_200-300-400-500-600-700-800.csv")

library(foreign)

# Importar el archivo SPSS y mantener las etiquetas como factores
migracion_data <- read.spss("https://github.com/ChiaraZamoraM/EAP2_Asesorias/raw/main/ENPOVE%202022_V_300%20Migraci%C3%B3n%20I.SAV", to.data.frame = TRUE)
```

# Recodificación:
```{r}
library(dplyr)
# Recodificar 1 = Si registró entrada
#registro_data$P305[registro_data$P305 == 1] <- 1

# Recodificar NA = No registró entrada
#registro_data$P305[is.na(registro_data$P305)] <- 2
#registro_data$P305 <- factor(registro_data$P305, levels = c(1, 2), labels = c("Sí", "No"))

str(registro_data$P305)
#head(registro_data$P305)
#table(registro_data$P305)
```

# Variable "Cuenta con permiso migratorio vigente":
```{r}
str(registro_data$P307)
```

# Recodificación:
```{r}
# Recodificar los que sí tienen permisos migratorios vigentes (1 al 14) a 1
#registro_data$P307[registro_data$P307 %in% 1:14] <- 1

# Recodificar sin permiso (15) a 0 
#registro_data$P307[registro_data$P307 == 15] <- 0

# Recodificar NA también a 0 (sin permiso)
#registro_data$P307[is.na(registro_data$P307)] <- 0
#registro_data$P307 <- factor(registro_data$P307, levels = c(0, 1), labels = c("Sí", "No"))


# Revisar codificación 
table(registro_data$P307)
str(registro_data$P307)
```

# Variable "Sintió discriminación por ser persona venezolana desde que llegó al Perú":
```{r}
#discriminacion_data=import("https://github.com/unipepe/Determinantes-de-la-formalizaci-n-del-empleo-en-la-poblaci-n-migrante-venezolana-en-Per-/raw/main/ENPOVE2022_V_700%20Discriminaci%C3%B3n.csv")

library(foreign)

# Importar el archivo SPSS y mantener las etiquetas como factores
discriminacion_data <- read.spss("https://github.com/ChiaraZamoraM/EAP2_Asesorias/raw/main/ENPOVE2022_V_700%20Discriminaci%C3%B3n.SAV", to.data.frame = TRUE)
```

```{r}
str(discriminacion_data$P701)
#table(discriminacion_data$P701)
```

# Recodificación:
```{r}
#discriminacion_data$P701 <- ifelse(discriminacion_data$P701 == "1.Sí", 1, 0)
#discriminacion_data$P701 <- factor(discriminacion_data$P701, levels = c(0, 1), labels = c("No", "Sí"))
str(discriminacion_data$P701)
#table(discriminacion_data$P701)
```

# Variable Dependiente: ¿HA FIRMADO ALGÚN CONTRATO LABORAL O BRINDÓ ALGÚN COMPROBANTE DE PAGO POR SUS SERVICIOS?
```{r}
library(foreign)

# Importar el archivo SPSS y mantener las etiquetas como factores
empleo_data <- read.spss("https://github.com/ChiaraZamoraM/EAP2_Asesorias/raw/main/ENPOVE2022_V_600%20Empleo.SAV", to.data.frame = TRUE)
str(registro_data$P613)
table(registro_data$P613)
```

# Recodificación:
```{r}
# Recodificamos NA como 0 (No firmó contrato)
#registro_data$P613[is.na(registro_data$P613)] <- 0

# Crear factor con etiquetas
#registro_data$P613 <- factor(registro_data$P613, 
 #                            levels = c(1,0),
  #                           labels = c("Firmó contrato", "No firmó contrato"))

# Revisar resultado
str(registro_data$P613)
table(registro_data$P613)
```

# Variable "Número de cambios de vivienda en los últimos 6 meses"
```{r}
#vivienda_data=import("https://github.com/unipepe/Determinantes-de-la-formalizaci-n-del-empleo-en-la-poblaci-n-migrante-venezolana-en-Per-/raw/main/ENPOVE2022_V_100%20Caracter%C3%ADsticas%20de%20la%20vivienda%20y%20del%20hogar.csv")

library(foreign)

# Importar el archivo SPSS y mantener las etiquetas como factores
vivienda_data <- read.spss("https://github.com/ChiaraZamoraM/EAP2_Asesorias/raw/main/ENPOVE2022_V_100%20Caracter%C3%ADsticas%20de%20la%20vivienda%20y%20del%20hogar.sav", to.data.frame = TRUE)

str(vivienda_data$P111A)
table(vivienda_data$P111A)
```

# Recodificación:
```{r}
# Recodificamos NA como 0 cambios 
#vivienda_data$P111A[is.na(vivienda_data$P111A)] <- 0

# Crear factor con etiquetas 
#vivienda_data$P111A <- factor(vivienda_data$P111A,
 #                             levels = 0:5,
  #                            labels = c("0 cambios",
   #                                      "1 cambio",
    #                                     "2 cambios",
     #                                    "3 cambios",  
      #                                   "4 cambios",
       #                                  "5 cambios"))

# Revisar resultado 
str(vivienda_data$P111A)
table(vivienda_data$P111A)
```

```{r}
# Verificar que está contenido
# Ver los nombres de las variables de la base de datos registro_data
names(registro_data)
```

```{r}
# Comparar los nombres de las variables de la base de datos registro_data con los nombres de las variables que quieres verificar
variables_a_verificar <- c("CCDD", "DEPARTAMENTO", "CCPP", "PROVINCIA", "CCDI", "DISTRITO", "CIUDAD", "CONGLOMERADO", "NSELV", "VIVIENDA", "THOGAR", "NHOGAR", "ESTRATO", "VRESFIN", "RESFIN", "P15", "P15_N", "factorfinal")
setdiff(variables_a_verificar, names(registro_data))
setdiff(variables_a_verificar, names(vivienda_data))
```

```{r}
#sexo_data$clave <- with(sexo_data, paste0(CCDD, DEPARTAMENTO, CCPP, PROVINCIA, CCDI, DISTRITO, CIUDAD, CONGLOMERADO, NSELV, VIVIENDA, THOGAR, NHOGAR, ESTRATO, VRESFIN, RESFIN, P15, P15_N, factorfinal))

#registro_data$clave <- with(registro_data, paste0(CCDD, DEPARTAMENTO, CCPP, PROVINCIA, CCDI, DISTRITO, CIUDAD, CONGLOMERADO, NSELV, VIVIENDA, THOGAR, NHOGAR, ESTRATO, VRESFIN, RESFIN, P15, P15_N, factorfinal))

#discriminacion_data$clave <- with(discriminacion_data, paste0(CCDD, DEPARTAMENTO, CCPP, PROVINCIA, CCDI, DISTRITO, CIUDAD, CONGLOMERADO, NSELV, VIVIENDA, THOGAR, NHOGAR, ESTRATO, VRESFIN, RESFIN, P15, P15_N, factorfinal))

#vivienda_data$clave <- with(vivienda_data, paste0(CCDD, DEPARTAMENTO, CCPP, PROVINCIA, CCDI, DISTRITO, CIUDAD, CONGLOMERADO, NSELV, VIVIENDA, THOGAR, NHOGAR, ESTRATO, VRESFIN, RESFIN, P15, P15_N, factorfinal))
```

```{r}
base_final <- merge(sexo_data, discriminacion_data, by= c("CCDD", "DEPARTAMENTO","DEPAR0", "CCPP", "PROVINCIA", "PROVI0", "CCDI", "DISTRITO", "DISTR0", "CIUDAD", "CONGLOMERADO", "NSELV", "VIVIENDA", "THOGAR", "NHOGAR", "ESTRATO", "VRESFIN", "RESFIN", "P15", "P15_N", "P200_N", "factorfinal"))

base_final2 <- merge(base_final, empleo_data, by = c("CCDD", "DEPARTAMENTO","DEPAR0", "CCPP", "PROVINCIA", "PROVI0", "CCDI", "DISTRITO", "DISTR0", "CIUDAD", "CONGLOMERADO", "NSELV", "VIVIENDA", "THOGAR", "NHOGAR", "ESTRATO", "VRESFIN", "RESFIN", "P15", "P15_N", "P200_N", "factorfinal"))

#Desde aquí hay problemas

base_final3 <- merge(migracion_data, vivienda_data, by= c("CCDD", "DEPARTAMENTO", "CCPP", 
                                                                   "PROVINCIA", "CCDI", "DISTRITO",
                                                                   "CIUDAD", "CONGLOMERADO", "NSELV", 
                                                                   "VIVIENDA", "ESTRATO", "VRESFIN",
                                                                   "RESFIN", "THOGAR", "NHOGAR", "P15",
                                                                   "P15_N", "P200_N"), all = TRUE)

base_final4 <- merge(base_final2, vivienda_data, by = c("CCDD", "DEPARTAMENTO", "CCPP", "PROVINCIA", "CCDI", "DISTRITO", "CIUDAD", "CONGLOMERADO", "NSELV", "VIVIENDA", "THOGAR", "NHOGAR", "ESTRATO", "VRESFIN", "RESFIN", "P15", "P15_N"))
```

```{r}
tipos_datos_1 <- sapply(base_final2[c("CCDD", "DEPARTAMENTO", "CCPP", 
                                                                   "PROVINCIA", "CCDI", "DISTRITO",
                                                                   "CIUDAD", "CONGLOMERADO", "NSELV", 
                                                                   "VIVIENDA", "ESTRATO", "VRESFIN",
                                                                   "RESFIN", "THOGAR", "NHOGAR", "P15",
                                                                   "P15_N", "P200_N", "factorfinal")], class)

# Verificar tipos de datos en ConjuntoDatos4
tipos_datos_4 <- sapply(migracion_data[c("CCDD", "DEPARTAMENTO", "CCPP", 
                                                                   "PROVINCIA", "CCDI", "DISTRITO",
                                                                   "CIUDAD", "CONGLOMERADO", "NSELV", 
                                                                   "VIVIENDA", "ESTRATO", "VRESFIN",
                                                                   "RESFIN", "THOGAR", "NHOGAR", "P15",
                                                                   "P15_N", "P200_N", "factorfinal")], class)

# Mostrar los tipos de datos
tipos_datos_1
tipos_datos_4
```



```{r}
# Obtener nombres comunes entre las bases de datos
vars_comunes <- intersect(names(base_final2), names(vivienda_data))
vars_comunes
```


```{r}
base_final <- subset(base_final, select = -c(clave))
```

```{r}
write.csv(base_final, "base_final.csv", row.names = FALSE)
```

```{r}
str(base_final)
```











